臺灣高雄地方法院民事判決
111年度勞訴字第120號
原      告  翁小珠    住高雄市三民區市○○路000巷00○0                           號                      
訴訟代理人  顏知樂律師(法扶律師)  
被      告  宏熹國際企業有限公司

法定代理人  林中山  
上列當事人間確認僱傭關係存在等事件，本院於民國111年11月1
0日言詞辯論終結，判決如下：
        主  文
確認原告與被告間僱傭關係存在。
被告應給付原告新臺幣20,300元，及其中新臺幣2,900元自民國1
11年4月11日起、新臺幣17,400元自民國111年5月11日起，均至
清償日止，按週年利率百分之5計算之利息。
原告其餘之訴駁回。
訴訟費用由被告負擔。
本判決第二項得假執行。但被告如以新臺幣20,300元為原告預供
擔保，得免為假執行。 
        事實及理由
一、被告經合法通知，無正當理由未於言詞辯論期日到場，核無
    民事訴訟法第386 條各款所列情形，爰依原告聲請，由其一
    造辯論而為判決。
二、原告主張：原告自民國111年3月7日起受僱於被告公司，擔
    任業務，約定月薪28,000元、全勤獎金1,000元，於次月10
    日給付，詎於111年3月27日突遭主管廖振宇以原告身上味道
    不適任工作為由，告知於同年月31日終止勞動契約，翌日上
    午廖振宇又告知做到今日（28日）即可，讓原告倍受屈辱，
    當日無法工作而請事假，並配合被告公司填寫員工離職書，
    原告遭非法資遣，乃於翌日（29日）向高雄市政府勞工局申
    請勞資爭議調解，兩造於111年4月12日調解不成立。原告任
    職期間對主管廖振宇之來電並無拖延回應情事，甚於休假日
    亦努力複習工作內容，縱原告無法達到主管期望之工作標準
    ，仍應先施以教育訓練或懲戒等方式促其改進，原告亦願改
    正，上班時間不接聽與工作無關之電話或LINE，被告並無任
    何促原告改進之方式，不符解僱最後手段性原則，被告終止
    勞動契約不符合勞動基準法（下稱勞基法）第11條第5款規
    定，自不生勞動契約終止之效力，兩造間僱傭關係仍存在，
    被告並應按月給付薪資。並聲明：⑴確認原告與被告間僱傭
    關係存在。⑵被告應自111年3月29日起至原告復職之日止，
    按月於次月10日給付原告29,000元，及自各期應給付日之次
    日起至清償日止，按年息5％計算之利息。
三、被告未到庭爭執，亦未提出書狀作何聲明或陳述。
四、原告主張其自111年3月7日起受僱於被告公司，擔任業務，
    約定月薪28,000元、全勤獎金1,000元，於次月10日給付，
    其於111年3月27日遭主管廖振宇以原告身上味道不適任工作
    為由，告知於同年月31日終止勞動契約，翌日上午廖振宇又
    告知做到今日（28日）即可，原告當日即請事假，並填寫員
    工離職書，原告於翌日（29日）即向高雄市政府勞工局申請
    勞資爭議調解，請求被告回復僱傭關係，兩造於111年4月12
    日調解不成立等情，業據提出111年3月薪資單、被保險人投
    保資料表、原告與廖振宇使用LINE之對話紀錄、111年3月28
    日請假單、員工離職書、高雄市政府勞工局勞資爭議調解紀
    錄等件存卷為證（本院卷第17至49頁），核屬相符。被告於
    相當時期受合法之通知，未於言詞辯論期日到場，亦未提出
    書狀爭執，依民事訴訟法第280條第1項、第3項規定，視同
    自認，原告上開主張自堪信為真實。
五、按勞基法第11條第5款規定，勞工對於所擔任之工作確不能
    勝任時，雇主得預告勞工終止勞動契約，揆其立法意旨，重
    在勞工提供之勞務，如無法達成雇主透過勞動契約所欲達成
    客觀合理之經濟目的，雇主始得解僱勞工，而造成此項合理
    經濟目的不能達成之原因，應兼括勞工客觀行為及主觀意志
    ，是該款所稱之「勞工對於所擔任之工作確不能勝任」者，
    舉凡勞工客觀上之能力、學識、品行及主觀上違反忠誠履行
    勞務給付義務（包括勞工主觀上能為而不為、可以做而無意
    願做，亦屬之）均應涵攝在內，且須雇主於其使用勞基法所
    賦予保護之各種手段後，仍無法改善情況下，始得終止勞動
    契約，以符「解僱最後手段性原則」。被告未舉證證明原告
    有何不能勝任工作之情形，且已盡解僱最後手段性，即難認
    其依勞基法第11條第5款終止勞動契約為合法。被告終止勞
    動契約既不合法，兩造間僱傭關係自仍存在。原告請求確認
    兩造間僱傭關係存在，應屬有理。
六、按僱用人受領勞務遲延者，受僱人無補服勞務之義務，仍得
    請求報酬。但受僱人因不服勞務所減省之費用，或轉向他處
    服勞務所取得，或故意怠於取得之利益，僱用人得由報酬額
    內扣除之。債務人非依債務本旨實行提出給付者，不生提出
    之效力。但債權人預示拒絕受領之意思或給付兼需債權人之
    行為者，債務人得以準備給付之事情，通知債權人以代提出
    。債權人對於已提出之給付，拒絕受領或不能受領者，自提
    出時起，負遲延責任。民法第487條、第235條及第234條分
    別定有明文。又債權人於受領遲延後，需再表示受領之意，
    或為受領給付作必要之協力，催告債務人給付時，其受領遲
    延之狀態始得認為終了，在此之前，債務人無須補服勞務之
    義務，仍得請求報酬（最高法院92年度台上字第1979號判決
    參照）。查被告向原告為終止勞動契約之意思表示，即已預
    示拒絕受領原告提供勞務，而原告在被告違法解僱前，主觀
    上並無去職之意，客觀上亦有繼續為被告提供勞務之意願，
    且於解僱後之翌日（111年3月29日）即向高雄市政府勞工局
    申請勞資爭議調解，請求回復僱傭關係，足認原告已將準備
    依勞動契約本旨提供勞務之事通知被告，惟為被告所拒絕，
    依前揭規定，被告應負受領遲延之責任，原告無補服勞務之
    義務，仍得請求被告給付薪資，惟應扣除原告轉向他處服勞
    務所取得之利益。查原告自承於111年4月19日起迄至本院言
    詞辯論終結時於其他公司工作，每月薪資3萬元等語，並有
    被保險人投保資料表可按（見本院卷第19、84頁），則自11
    1年3月29日起至111年4月18日止，被告應給付原告薪資20,3
    00元（290,00×21/30＝20,300，元以下均四捨五入），惟原
    告自111年4月19日起轉向他處服勞務之月薪為3萬元，高於
    與被告約定之月薪29,000元，經扣除後，原告已無得向被告
    請求給付之薪資報酬額存在。
七、綜上所述，被告終止勞動契約不合法，兩造間僱傭關係仍存
    在，原告請求確認兩造間僱傭關係存在，被告應給付原告20
    ,300元，及其中2,900元【即111年3月29日至同年月31日之
    薪資2,900元（29,000×3/30＝2,900），應於4月10日給付】
    應自111年4月11日起，其餘17,400元【即111年4月1日至同
    年月18日之薪資17,400元（29,000×18/30＝17,400），應於5
    月10日給付）】應自111年5月11日起，均至清償日止，按法
    定利率年息5％計算之遲延利息，為有理由，應予准許，逾此
    範圍之請求，即屬無據，應予駁回。　　
八、本件為勞動事件，就主文第2項勞工即原告勝訴部分，應依
    勞動事件法第44條第1、2項之規定，依職權宣告假執行；並
    同時酌定相當之金額，諭知雇主即被告得供擔保免為假執行
    。
九、本件事證已臻明確，兩造其餘攻擊防禦方法及證據，核與判
    決之結果不生影響，爰不一一論列。
十、訴訟費用負擔之依據：民事訴訟法第79條。　　　　　
中　　華　　民　　國　　111 　年　　11　　月　　23　　日
                       勞動法庭法　官　鍾淑慧
以上正本係照原本作成。
如對本判決上訴，須於判決送達後20日內向本院提出上訴狀。如
委任律師提起上訴者，應一併繳納上訴審裁判費。
中　　華　　民　　國　　111 　年　　11　　月　　23　　日
                                書記官　蔡蓓雅